【裁判字號】    97,上訴,1353
【裁判日期】    980218
【裁判案由】    強盜等
【裁判全文】
臺灣高等法院臺南分院刑事判決        97年度上訴字第1353號
上  訴  人  臺灣臺南地方法院檢察署檢察官
上  訴  人
即  被  告  辛○○
                    現另案於臺灣臺南監獄臺南分監執行中
指定辯護人  本院公設辯護人壬○○
上列上訴人因被告強盜等案件，不服臺灣臺南地方法院97年度訴
字第1247號中華民國97年10月29日第一審判決（起訴案號：臺灣
臺南地方法院檢察署97年度偵字第6413、7567、8625、9309號）
，提起上訴，本院判決如下：
    主  文
上訴駁回。
    事  實
一、辛○○前有多次竊盜、毒品等前科，最近1次因違反毒品危
    害防制條例案件，經台灣台南地方法院以96年度訴字第145
    號判決判處有期徒刑1年2月，減刑為7月確定，甫於97年2月
    15日縮刑期滿執行完畢。詎辛○○不知警惕行止，竟分別基
    於意圖為自己不法之所有之犯意，為下列各開財產犯罪行為
    ：
  (一)於附表二編號1至6所示之時、地，騎其所有未懸掛車牌機車
    （原懸掛ＶＵＥ－０２３號車牌，遭辛○○自行拔除），趁
    附表二編號1至6所示丙○○○、戊○○、癸○○○、劉維英
    、甲○○、己○○○等人不備之際，突然徒手搶奪渠等所有
    置於機車前置物籃【丙○○○、戊○○部分】、機車腳踏墊
    處【癸○○○、劉維英、甲○○部分】、桌上【己○○○部
    分】之皮包，得手後騎上開機車逃離現場（搶得財物如附表
    二編號1至6所示，己○○○遭搶之物品業據陳女領回）。
  (二)於附表二編號7所示時、地，徒手竊取乙○○所有如同附表
    編號所示之物（業據乙○○領回）。
  (三)嗣辛○○於附表2編號6所示時、地，搶奪己○○○所有之皮
    包得手後，正欲離去之際，為己○○○發現，大聲呼救，經
    路人蔡正雄與吳國隆合力將辛○○逮捕，適員警經過而查獲
    。
二、案經劉維英、庚○○○、己○○○告訴暨臺南市警察局第一
    分局、第二分局、臺南縣警察局新化分局、歸仁分局報告臺
    灣臺南地方法院檢察署檢察官偵查起訴。
    理  由
壹、程序部分：
    按被告以外之人於審判外之陳述，雖不符刑事訴訟法第159
    條之1至第159條之4之規定，而經當事人於審判程序同意作
    為證據，法院審酌該言詞陳述或書面陳述作成時之情況，認
    為適當者，亦得為證據，刑事訴訟法第159條之5第1項定有
    明文。本件理由欄所引用之具傳聞性質之證據資料，公訴人
    、被告於本院審理時均表示同意作為本案之證據，且迄於言
    詞辯論終結前亦未聲明異議。本院審酌該等證據資料作成時
    之情況，核無違法取證或其他瑕疵，認為以之作為證據為適
    當，依刑事訴訟法第159條之5規定，上開證據資料自具有證
    據能力。
貳 、有罪部分：
一、訊據被告辛○○坦承騎其所有上開未懸掛車牌機車，分別於
    附表二編號1至3、5至7所示之時、地，搶奪丙○○○、戊○○、癸○○○、劉維英、甲○○、己○○○等人之財物，及
    於附表二編號7所示時、地，徒手竊取乙○○所有財物之犯
    行，惟矢口否認有如附表二編號4所示時、地搶奪劉維英皮
    包之犯行，辯稱：伊都是白天行搶，不會晚上行搶云云。
二、經查，被告辛○○前揭附表二編號1至3、5至7竊盜及搶奪犯
    行，迭據被告辛○○於偵查、原審及本院審理時均坦承不諱
    ，核與證人即被害人丙○○○於警詢及偵訊（參見偵Ａ卷第
    75頁至第76頁、第123頁至第124頁、第143頁至第144頁）、
    戊○○於警詢及偵訊（參見偵Ａ卷第84至85頁、第121至122
    頁、第144頁至145頁）、癸○○○於警詢及偵訊（參見偵Ａ
    卷第167、171、172頁、第235頁至第237頁）、甲○○於警
    詢及偵訊（參見警Ｄ卷第3-1頁至第3-2頁、偵Ｂ卷第9至10
    頁、偵Ａ卷第149至150頁）、己○○○於偵訊及原審審理結
    證（參見警Ａ卷第5頁、偵Ａ卷第16頁、原審卷第93至99頁
    ）遭搶奪之情節，與證人即被害人乙○○於警詢、偵訊及原
    審證述遭竊之經過情節（參見警Ａ卷第6頁、偵Ａ卷第15頁
    ；原審卷第125至第133頁），均相符合。此外，並有乙○○
    部分現場照片2張（見警Ａ卷第22頁）、乙○○遭竊之皮包
    照片2張（見警Ａ卷第25頁）、贓物認領保管單1紙（見警Ａ
    卷第14頁）；丙○○○部分現場照片2張（見偵Ａ卷第77頁
    ）、臺南縣關廟鄉○○路○段75號之監視錄影翻拍畫面2張
    、臺南縣關廟鄉○○路○段與南雄路口監視錄影翻拍畫面2
    張（見偵Ａ卷第79頁至第80頁、第88頁）、中山路往龍崎快
    車道監視翻拍相片2張（見偵Ａ卷第137頁）監視錄影光碟1
    份（附於警Ｃ卷）；戊○○部分現場照片2張（見偵Ａ卷第
    87頁）、被告辛○○騎乘未掛車牌機車行經搶奪現場附近之
    監視錄影翻拍畫面2張（見偵Ａ卷第94、95頁、第133至136
    頁）；癸○○○部分機車照片4張（見警Ｃ卷第36、37頁）
    、現場路線圖（見偵Ａ卷第177頁）；甲○○部分監視錄影
    翻拍畫面10張（見警Ｄ卷第5-1至第5-6頁）；己○○○部分
    受傷照片1張（見偵Ａ卷第24頁）、贓物認領保管單1張（見
    警Ａ卷第13頁）在卷可稽，且有扣押物品目錄表1紙在卷足
    資佐證（警Ａ卷第12頁）。是以被告辛○○此部分之自白，
    核與事實相符，自堪採信。從而，被告辛○○有於附表二編
    號1至3、5至6所示時地，搶奪丙○○○、戊○○、癸○○○
    、甲○○、己○○○等人財物，及於附表二編號7所示時、
    地竊取乙○○所有財物之犯行，均堪認定。
三、至被告辛○○雖否認搶奪劉維英財物（即附表二編號4部分
    ）之犯行。然查，證人劉維英於偵訊及原審審理中一致證稱
    ：渠於發現皮包遭搶時，歹徒在渠前方2公尺處，渠隨即騎
    機車尾隨歹徒，歹徒出了巷子後，先往右闖紅燈，再往左彎
    橫越東寧路後消失，渠和歹徒最近的距離是半個摩托車不到
    1公尺，在歹徒橫越馬路時，渠看到他的側臉，他還回頭看
    渠；歹徒騎的機車沒車牌，機車是銀色，看起來是50C.C.的
    車丙黑色的擋泥板，擋泥板是乾淨的；渠追歹徒的機車約20
    公尺左右等語（參見偵Ａ卷第145至146頁、原審卷第80至87
    頁）；且證人劉維英於原審審理時，並當庭指認確定被告辛○○即為當日搶奪她皮包的歹徒（參見原審卷第82頁）。又
    依證人劉維英前開證詞可知，其係近距離看見被告辛○○之
    容貌，又有尾隨其後追逐約20公尺，則證人劉維英所陳被告
    辛○○之容貌可以辨識，自屬可信。且證人劉維英並可當庭
    指認被告辛○○，其指認之方式，較之於以相片指認精確，
    從而，證人劉維英當無誤認之可能。何況證人劉維英素與被
    告辛○○不相識，亦無任何仇隙，證人劉維英素應無憑空設
    詞誣陷被告辛○○之理。再者，參諸被告辛○○亦自承其平
    日常騎之輕型機車為「49C.C.、銀色」（參見警Ｂ卷第1、2
    頁），亦與證人劉維英前揭所述歹徒行搶時所騎之機車特徵
    互核吻合。從而，堪認證人劉維英前揭證詞與事實相符，可
    以採信。被告辛○○確有搶奪劉維英之犯行情節，應堪認定
    。
四、是核被告辛○○就犯罪事實一(一)所為，係犯刑法第325條第1
    項之搶奪罪；就犯罪事實一(二)所為，係犯刑法第320條第1項
    之竊盜罪；被告辛○○所犯前開各罪，犯意各別，犯罪時間
    、地點互異，被害人不同，應予分論併罰。又關於犯罪事實
    一(一)中之附表二編號6部分，檢察官原起訴被告辛○○犯刑
    法第329條之準強盜罪，惟本院認係成立刑法第325條之搶奪
    罪；另關於犯罪事實一(二)部分，檢察官原起訴被告辛○○犯
    刑法第325條之搶奪罪，惟本院認應係成立刑法第320條之竊
    盜罪，因此2者原起訴與變更後之基本事實均同一，本院仍
    得予以審酌，並變更起訴法條，附此敘明。
五、至於犯罪事實一(一)附表二編號6【己○○○】部分：
  (一)公訴意旨雖認被告辛○○於搶奪己○○○之財物後，復為防
    護贓物、脫免逮捕，明知己○○○仍拉住其所騎機車後座把
    手處，仍加速騎機車往前行駛，將己○○○向前拖行而施以
    強暴行為，致己○○○因拉住被告所騎車，腳部著地，而受
    有肩膀拉傷與右膝蓋擦傷等傷害，因認被告辛○○就此部分
    所為係涉犯刑法第329條第1項之準強盜罪云云。
  (二)惟按刑法第329條之準強盜罪，旨在以刑罰之手段，保障人
    民之身體自由、人身安全及財產權，免受他人非法之侵害。
    立法者就竊盜或搶奪而當場施以強暴、脅迫者，僅列舉防護
    贓物、脫免逮捕或湮滅罪證3種經常導致強暴、脅迫行為之
    具體事由，係選擇對身體自由與人身安全較為危險之情形，
    視為與強盜行為相同，而予以重罰；擬制為強盜行為之準強
    盜罪，雖未如刑法第328條強盜罪之規定，將實施強暴、脅
    迫所導致被害人或第3人不能抗拒之要件予以明文規定，惟
    必於竊盜或搶奪之際，當場實施之強暴、脅迫行為，已達使
    人難以抗拒之程度，其行為之客觀不法，方與強盜行為之客
    觀不法相當，而得與強盜罪同其法定刑，此有最高法院96年
    臺上字第7380號判決可資參照。又若僅消極排除欲行逮捕者
    之被動行為，而未積極對欲逮捕者施以強暴脅迫等行為，亦
    與準強盜罪之構成要件尚屬有間。
  (三)而訊之被告辛○○否認涉犯準強盜犯行，辯稱：伊不知道己○○○有拉伊騎的機車，伊要是知道就不會拖行她云云。經
    查：
  依證人己○○○於原審中所言，渠係主動拉住被告辛○○所
    騎機車之後座把手，被告辛○○於騎機車欲逃逸時並無另以
    其他強暴、脅迫之方法對付己○○○（參見原審卷第95、96
    頁），則被告是否有以加油門拖行被害人方式施強暴之犯意
    ，已非無疑。
  又證人己○○○於偵訊及原審審理時均證稱：被告辛○○搶
    渠皮包後，渠拉住被告辛○○所騎之機車，並大聲呼喊「救
    命，有賊」，被告辛○○尚且回頭看她1眼，被告辛○○知
    道渠有捉住他的機車後座把手等語（參見偵Ａ卷第16頁；原
    審卷第94至97頁），核與證人蔡政雄、吳國隆於警詢、偵訊
    中證述在附表2編號6所示時、地，有聽聞己○○○呼喊捉賊
    之聲音，蔡政雄自店內衝出，吳國隆尾隨之，2人合力將被
    告辛○○制服等語（參見警Ａ卷第8、9頁；偵Ａ卷第16、17
    頁）吻合。再參酌騎乘機車前進時，除需機車本身動力，猶
    需騎乘者本身控制與平衡機車之能力，倘於機車行進間，遭
    人自後拉扯勢必影響機車之平衡穩定，騎乘機車者，當無不
    知之理。綜上，可認被告辛○○於騎機車欲逃離現場時，應
    已知悉己○○○抓住其機車後座把手。是以被告辯稱不知有
    拉住機車後座把手乙節，尚無可採。
  惟依證人己○○○於原審審理時證述：渠抓住被告辛○○所
    騎機車後，跑了幾步跪倒，因渠的體型比較胖也重，被告辛○○機車的油門催不動，機車有緩緩前進，但騎不快；渠抓
    住被告辛○○的機車後，他的車速有減緩等語（參見原審卷
    第94至98頁）觀之，被告辛○○既因證人己○○○之拉住機
    車行為致無法騎車逃離現場，則被告辛○○騎機車欲逃離現
    場之行為，應難認已達使己○○○達難以抗拒之程度。
  本件被告辛○○行搶己○○○係在臺南市○○街○段88號前
    ，而據證人蔡政雄警詢所述：渠於聽聞己○○○呼叫後，係
    在臺南市○○街○段101號店內衝出，衝撞被告辛○○行駛中
    之機車，使其人車倒地（參見警Ａ卷第8頁）；證人己○○○亦證稱：渠被拖行約4間房子的距離（參見原審卷第94頁
    ）。由此可知，被告辛○○搶得己○○○之皮包後，僅行進
    數公尺，即遭證人蔡政雄撞及攔阻，據此，足見被告辛○○
    之車速應不快，否則證人蔡政雄於聽聞己○○○之呼叫後，
    豈能及時自店內衝出並撞及被告辛○○所騎駛之機車！由此
    益足證證人己○○○證稱被告辛○○因遭渠抓住機車把手而
    無法加速前進之情節為真。雖證人蔡政雄、吳國隆於偵訊時
    均證稱：看見被告辛○○「油門全開，車速約40至50公尺等
    語」（參見偵Ａ卷第17頁），然證人蔡政雄甫自店內衝出即
    撞倒被告辛○○，渠何以能判斷被告之車速達40至50公尺，
    顯有疑問。因而證人蔡政雄、吳國隆關於被告行車速度部分
    之證詞，既係證人個人臆測之詞，自難採為不利於被告辛○○之認定，附此敘明。
  綜合上開各節，本件尚難認定被告辛○○於脫免逮捕過程中
    ，有對己○○○施強暴之犯意，且其騎車欲逃離現場之行為
    ，亦未達使己○○○不能抗拒之程度，揆諸前揭說明，被告
    辛○○此部分所為僅該當刑法第325條之搶奪罪，而非刑法
    第329條之準強盜罪。惟其基本事實同一，本院仍得予以審
    酌，並變更起訴法條，附此敘明。
六、另犯罪事實一(二)附表二編號7【乙○○】部分：
  (一)公訴意旨雖認被告辛○○於附表二編號7所示時、地，係趁
    乙○○不備，伺機下手搶奪乙○○置放於身旁座椅之咖啡色
    手提包，因認被告辛○○就此部分所為係犯刑法第325條之
    搶奪罪云云。
  (二)惟按刑法上之搶奪罪，係以意圖為自己或他人不法之所有，
    而用不法之腕力，乘人不及抗拒之際，公然掠取在他人監督
    支配範圍內之財物，移轉於自己實力支配下為構成要件，與
    竊取者係乘人不知，以和平或秘密方法竊得其物之情形，迥
    然有別。
  (三)經查，證人乙○○於原審具結證稱：渠於97年4月26日上午
    11點在府前路1段212號福記肉圓店門口用餐，被告辛○○到
    店門口買東西，因為他動作鬼鬼祟祟的，所以渠有特別看他
    1眼，當時渠之皮包是放在另外1個椅子，渠就把它靠近1點
    ，被告辛○○剛好轉過來，渠就看到他戴安全帽，看到他的
    臉跟身上的穿著，渠就低下頭吃肉圓。後來不太安心，就抬
    頭看了1下渠的包包，才發現不見了，就抬起頭看左右兩邊
    就沒有看到人了。當時直覺判斷是被告辛○○拿的，但皮包
    被人家拿走時，渠並不知道。在警察局做筆錄時，渠說被告
    辛○○「走近，很迅速的用手把皮包抽走，我來不及防備」
    ，只是渠判斷的，渠並沒有看到被告辛○○把皮包抽走等語
    （參見原審卷第125至133頁）。則依證人乙○○所述，被告
    辛○○係趁乙○○不知之際，將乙○○所有之皮包取走，且
    其行為過程和平，未施用任何不法之腕力，其行為自當構成
    竊盜罪，而非搶奪罪自明。惟其基本事實同一，本院仍得予
    以審酌，並變更起訴法條，亦併敘明。
七、再查，被告辛○○前有多次竊盜、毒品等前科，最近1次因
    違反毒品危害防制條例案件，經原審法院以96年度訴字第14
    5號判決判處有期徒刑1年2月，減刑為7月確定，甫於97年2
    月15日縮刑期滿執行完畢，此有臺灣高等法院被告前案紀錄
    表1份在卷可稽。被告辛○○於受有期徒刑之執行完畢後，5
    年以內以故意再犯附表2所示各件有期徒刑以上之罪，均構
    成累犯，均應依刑法第47條第1項之規定加重其刑。
八、原審以被告辛○○關於搶奪及竊盜部分犯罪事證明確，因予
    論罪科刑，並審酌被告辛○○年富力盛，不思以正當途徑獲
    取財物，因缺錢花用，竟思不勞而獲，於2個月內實施多次
    財產性犯罪，恣意竊盜、搶奪他人財產，且被告辛○○騎乘
    機車搶奪他人放置於機車上財物之手段，可能造成他人身體
    之損傷，惡性非輕，對於被害人之財產安全危害甚鉅等一切
    請狀，量處被告辛○○如附表一所示之刑，並定應執行刑為
    有期徒刑3年。本院經核，原判決此部分認事用法並無不合
    ，量刑亦稱妥適。被告辛○○上訴意旨，指摘原判決誤認其
    涉犯附表二編號4所示之犯行部分違誤暨原判決量刑過重不
    當；及檢察官上訴意旨指摘，原判決關於附表二編號6、編
    號7部分適用法條違誤不當，均無理由，應予駁回。
、不另為不受理諭知部分：
一、公訴意旨另以：被告辛○○於附表二編號6所示時、地，搶
    得己○○○所有之皮包後欲騎機車逃離之際，因己○○○發
    現遭搶，為防止被告辛○○逃離現場，以雙手用力拉住被告
    辛○○所騎乘機車後座把手處並大聲呼救。被告辛○○明知
    己○○○仍拉住機車把手，若執意騎乘機車前行會造成傷害
    ，仍加速騎機車往前行駛，將己○○○向前拖行，使其受有
    肩膀拉傷與右膝蓋擦傷等傷害。因認被告辛○○此部分另犯
    有刑法第277條之傷害罪，且與原起訴之刑法第329條之準強
    盜罪（業經變更起訴法條為刑法第325條之搶奪罪，已如前
    述）有想像競合犯之關係等語。
二、按告訴乃論之罪，告訴人於第一審辯論終結前得撤回其告訴
    ；告訴經撤回者，應諭知不受理之判決，刑事訴訟法第238
    條第1項及第303條第3款分別定有明文。
三、查本案己○○○告訴被告辛○○傷害部分，起訴書認係觸犯
    刑法第277條第1項之罪，依同法第287條規定，須告訴乃論
    。因告訴人己○○○於原審審理程序中，已以言詞表示對被
    告辛○○撤回傷害部分之告訴，有審判筆錄在卷可憑（參見
    原審卷第99頁）。則上開被告辛○○被訴傷害罪部分訴追條
    件已然欠缺，法院無從進行實體審判，原應為公訴不受理之
    諭知，然檢察官認此部分與前揭經論罪科刑如附表二編號6
    所示之搶奪罪部分有刑法第55條想像競合犯之裁判上1罪關
    係，爰不另為不受理之諭知。
肆、無罪部分：
一、公訴意旨略以：被告辛○○另於附表三所示時、地，搶奪丁○○○、庚○○○所有如附表三所示之物，因認被告辛○○
    涉有刑法第325條第1項之搶奪罪嫌等語。
二、按犯罪事實應依證據認定之，無證據不得推定其犯罪事實，
    刑事訴訟法第154條定有明文。再按認定被告有罪之事實應
    憑證據，如未能發現相當之證據，或證據不足以證明，自不
    能以推測或擬制之方法，以為裁判之基礎；且認定事實所憑
    之證據，其為訴訟上之證明，須達於通常一般人均不致有所
    懷疑，而得確信其為事實之程度者，始得據為有罪之認定；
    倘其證明尚未達到此一程度，而有合理之懷疑存在時，尚難
    為有罪之認定基礎；苟積極證據不足為不利於被告事實之認
    定時，即應為有利於被告之認定，更不必有何有利之證據（
    最高法院30年上字第816號、40年臺上86 號、76年臺上字第
    4986號判決參照）。
三、公訴意旨認被告辛○○涉有上述搶奪罪嫌，無非係以被害人
    丁○○○、庚○○○於警詢、偵訊時之證詞；監視錄影翻拍
    畫面、搶奪現場照片、被告辛○○及其所有上開50C.C.輕型
    機車、深色半罩式安全帽等照片、庚○○○遭搶奪之皮包照
    片2張、臺南縣新化鎮唪口里唪口118號前及臺南市○區○○
    街1段42號前之監視錄影翻拍照片、庚○○○於遭搶後騎乘
    機車追趕歹徒之監視錄影翻拍畫面等事證為其主要論據（偵
    Ａ卷第41頁、偵Ｃ卷第5、6頁、警Ｂ卷第18頁；警Ｂ卷第15
    、16頁；警Ｄ卷第5-7至第5-10頁；偵Ｂ卷第36頁）。
四、惟訊據被告辛○○矢口否認有此部分犯行，辯稱：伊沒有在
    這幾個地方行搶等語。經查：
  (一)被害人即證人庚○○○、丁○○○於警詢之陳述，並無其他
    證據可認具有較可信之特別情形，尚不能據為論斷被告辛○○犯罪之唯一證據。
  (二)又證人庚○○○、丁○○○於偵訊時均係看相片指認被告，
    並非就被告本人進行指認，且渠等均表示係就相片中之人所
    穿之衣服及身材進行指認，並未曾就被告本人指認（參見偵
    Ａ卷第148、149頁）；且證人庚○○○及丁○○○於原審審
    理中亦均具結證稱：渠等於遭搶當日僅看見歹徒之背影，未
    見其容貌，無法指認當庭之被告辛○○即為搶奪其等財物之
    人（參見原審卷第75至80頁；第87至92頁），是而證人庚○○○、丁○○○於偵訊及法院審理中之證詞，亦無從據為不
    利被告辛○○認定之依據。
  (三)至檢察官所提出之前開監視錄影翻拍畫面中所顯示之歹徒相
    片，或僅有歹徒之背影，或者影像模糊，均無從依該等相片
    辨識歹徒之容貌或任何身體特徵，且歹徒所騎之機車，雖與
    被告辛○○所騎之銀色機車顏色類似，，然照片中所顯示之
    歹徒騎乘之機車，與被告辛○○所騎之機車，均為一般市售
    之輕型機車，並無何特殊足資辨別之處，故實無法依翻拍畫
    面認定被告辛○○為行搶之歹徒。另其餘被害人遭搶現場照
    片、被告辛○○暨其所有上開機車、安全帽照片等非供述證
    據，對於辨識被告辛○○是否為搶奪庚○○○、丁○○○之
    歹徒，並無助益。
  (四)參以被告辛○○另本件已坦承大部分之搶奪及竊盜犯行，而
    庚○○○、丁○○○遭搶之情節，亦非屬情節較為嚴重者，
    衡情被告辛○○實無單純否認此2件搶案之必要，是被告辛○○之抗辯，尚非全然不可信。
五、綜上，依據檢察官所提出之證據，並無法證明被告辛○○涉
    犯附表三所示之搶奪罪，參酌證人庚○○○、丁○○○經原
    審傳喚到庭作證，亦均明確表示無法確認被告辛○○即為搶
    奪其等財物之歹徒乙情。此外，法院復查無其他積極證據足
    認被告辛○○有何搶奪庚○○○、丁○○○之犯行，揆諸首
    揭說明，被告辛○○此部分犯罪尚屬不能證明。原審基上，
    因而為被告辛○○此部分被訴犯行無罪之諭知。本院經核，
    原判決此部分之認事並無違誤，檢察官上訴意旨仍執陳詞指
    摘原判決此部分不當，為無理由，亦應駁回。
伍、據上論結，應依刑事訴訟法第368條，判決如主文。
本案經檢察官楊治宇到庭執行職務。
中    華    民    國    98    年    2     月    18    日
                  刑事第二庭    審判長法  官  葉居正
                                      法  官  吳勇輝
                                      法  官  郭千黛
以上正本證明與原本無異。
如不服本判決應於收受送達後10日內向本院提出上訴書狀，其未
敘述上訴理由者，並得於提起上訴後10日內向本院補提理由書（
均須按他造當事人之人數附繕本）「切勿逕送上級法院」。
附表一編號7竊盜罪：被告不得上訴。
                                      書記官  尤乃玉
中    華    民    國    98    年    2     月    19    日
附表一：
┌───┬───────────────┬──────┬───────┐
│編  號│   罪 名 及 所 犯 法 條       │宣告刑      │備       註   │
├───┼───────────────┼──────┼───────┤
│   1  │意圖為自己不法之所有，而搶奪他│有期徒刑壹年│犯罪事實如附表│
│      │人之動產（刑法第325條第1項）  │            │二編號1       │
├───┼───────────────┼──────┼───────┤
│   2  │意圖為自己不法之所有，而搶奪他│有期徒刑壹年│犯罪事實如附表│
│      │人之動產（刑法第325條第1項）  │            │二編號2       │
├───┼───────────────┼──────┼───────┤
│   3  │意圖為自己不法之所有，而搶奪他│有期徒刑壹年│犯罪事實如附表│
│      │人之動產（刑法第325條第1項）  │            │二編號3       │
├───┼───────────────┼──────┼───────┤
│   4  │意圖為自己不法之所有，而搶奪他│有期徒刑壹年│犯罪事實如附表│
│      │人之動產（刑法第325條第1項）  │            │二編號4       │
├───┼───────────────┼──────┼───────┤
│   5  │意圖為自己不法之所有，而搶奪他│有期徒刑壹年│犯罪事實如附表│
│      │人之動產（刑法第325條第1項）  │            │二編號5       │
├───┼───────────────┼──────┼───────┤
│   6  │意圖為自己不法之所有，而搶奪他│有期徒刑壹年│犯罪事實如附表│
│      │人之動產（刑法第325條第1項）  │            │二編號6       │
├───┼───────────────┼──────┼───────┤
│   7  │意圖為自己不法之所有，而竊取他│有期徒刑肆月│犯罪事實如附表│
│      │人之動產（刑法第320條第1項）  │            │二編號7       │
└───┴───────────────┴──────┴───────┘
附表二：
┌──┬────────┬───────┬────┬───────────────┐
│編號│犯罪時間（民國）│犯罪地點      │被害人  │搶奪或竊盜所得物品            │
├──┼────────┼───────┼────┼───────────────┤
│  1 │97年3月14日早上9│臺南縣關廟鄉中│丙○○○│插有中華電信門號SIM卡之手機1支│
│    │時55分許        │山路2段81號前 │        │、新臺幣現金300元。           │
├──┼────────┼───────┼────┼───────────────┤
│  2 │97年3月25日上午 │臺南縣關廟鄉香│戊○○  │彩色女用手提包、戊○○之健保卡│
│    │10時30分許      │洋村巡府路42號│        │、關廟郵局存摺2本、關廟農會支 │
│    │                │前            │        │票1張（編號FA0000000號）、關廟│
│    │                │              │        │郵局提款卡、中國信託及中華商  │
│    │                │              │        │銀信用卡各1張、手機1支（含ＳＩ│
│    │                │              │        │Ｍ卡1張）、現金新臺幣6000元。 │
├──┼────────┼───────┼────┼───────────────┤
│  3 │97年3月27日上午 │臺南縣歸仁鄉民│癸○○○│咖啡色手提包、現金新臺幣400元 │
│    │11時25分許      │權六街116號   │        │、健保卡1張。                 │
├──┼────────┼───────┼────┼───────────────┤
│  4 │97年3月31日晚間6│臺南市東區林森│劉維英  │米色女用肩背包1個、劉維英身   │
│    │時45分          │路2段192巷110 │        │分證、健保卡、汽、機車駕照、行│
│    │                │號前          │        │照各1張、信用卡（中國信託、玉 │
│    │                │              │        │山銀行、臺新銀行、大眾銀行、永│
│    │                │              │        │豐銀行）共5張、提款卡（國泰世 │
│    │                │              │        │華銀行、遠東銀行、郵局）共3張 │
│    │                │              │        │、數位相機（新力牌、黑色）1臺 │
│    │                │              │        │、隨身碟1個、均配有SIM卡行動電│
│    │                │              │        │話2支、現金新臺幣1000元。     │
├──┼────────┼───────┼────┼───────────────┤
│  5 │97年4月10日早上7│臺南縣新街77號│甲○○  │金融卡4張、配有SIM之三星牌SGH-│
│    │時25分許        │前            │        │D488型號手機1支、2錢重項鍊1條 │
│    │                │              │        │、甲○○身分證1張、現金新臺   │
│    │                │              │        │幣30000元、印章8枚。          │
├──┼────────┼───────┼────┼───────────────┤
│  6 │97年4月29日早上 │臺南市○○街一│己○○○│ 黑色側背包1個、手機1支、身分 │
│    │11時20分許      │段88號前      │        │ 證、駕照、行照各1張、現金新  │
│    │                │              │        │ 臺幣8000元                   │
├──┼────────┼───────┼────┼───────────────┤
│  7 │97年4月29日上午 │臺南市中西區府│乙○○  │咖啡色手提包1只（內有現金新臺 │
│    │11時10分許      │前路1段215號前│        │幣1千2百元、臺灣銀行存摺1本、 │
│    │                │              │        │印章1枚、白色長皮夾、乙○○身 │
│    │                │              │        │分證、信用卡2張【永豐銀行、臺 │
│    │                │              │        │新銀行各1張】、臺灣銀行提款卡1│
│    │                │              │        │張、黑色GPLUS手機1支）。      │
└──┴────────┴───────┴────┴───────────────┘
  附表三：
┌──┬──────┬──────┬───┬─────────┬──────────┐
│編號│犯罪時間    │犯罪地點    │被害人│犯罪手法          │搶奪所得            │
├──┼──────┼──────┼───┼─────────┼──────────┤
│ 1  │97年3月31日 │臺南市東區富│柯林秀│騎乘未懸掛車牌機車│茶色皮包1個、柯林秀 │
│    │【中午】12時│農街一段42號│葉    │，趁被害人不備，伺│葉健保IC卡、配有SIM │
│    │7分許（起訴 │前          │      │機下手搶奪被害人置│卡之銀色手機、300元 │
│    │書誤繕為【下│            │      │放於騎乘機車前置物│。                  │
│    │午】，應予更│            │      │籃中茶色皮包後逃逸│                    │
│    │正）        │            │      │。並致被害人柯林秀│                    │
│    │            │            │      │葉倒地，受有右腳及│                    │
│    │            │            │      │左手指受傷（傷害部│                    │
│    │            │            │      │分未據告訴）      │                    │
├──┼──────┼──────┼───┼─────────┼──────────┤
│ 2  │97年4月16號 │臺南縣新化鎮│黃林秀│騎乘未懸掛車牌機車│咖啡色皮包1個、配有 │
│    │【中午】12時│奉口里奉口  │花    │，趁被害人不備，伺│SIM卡之CHT3000型號手│
│    │20分許（起訴│118號前     │      │機下手搶奪被害人置│機1支、庚○○○機車 │
│    │書誤繕為【下│            │      │放於騎乘機車前腳踏│駕照、行照、身分證、│
│    │午】，應予更│            │      │板處咖啡色皮包後逃│農會、郵局提款卡各1 │
│    │正）        │            │      │逸。              │張。                │
└──┴──────┴──────┴───┴─────────┴──────────┘
附錄：本判決論罪科刑法條
中華民國刑法第325條第1項
意圖為自己或第三人不法之所有，而搶奪他人之動產者，處6月
以上5年以下有期徒刑。
中華民國刑法第320條第1項
意圖為自己或第三人不法之所有，而竊取他人之動產者，為竊盜
罪，處5年以下有期徒刑、拘役或5百元以下罰金。


司法院資訊處製作；財團法人民間司法改革基金會備份。
